【裁判字號】    99,抗,435
【裁判日期】    990429
【裁判案由】    聲請定其應執行刑
【裁判全文】
臺灣高等法院刑事裁定                   99年度抗字第435號
抗  告  人
即  受刑人  甲○○
上列抗告人因定應執行刑案件，不服臺灣板橋地方法院中華民國
99年3月26日裁定（99年度聲字第1473號），提起抗告，本院裁
定如下：
    主  文
抗告駁回。
    理  由
一、原裁定意旨略以：受刑人甲○○因違反毒品危害防制條例等
    案件，先後經判決確定如附表所示之罪刑（附表編號3所示
    之犯罪日期，聲請書誤載為「98年7月25日」，應更正為「
    98年7月25日9時30分許前之某時」），經檢察官依刑法第53
    條、第51條第5款規定聲請定其應執行刑，原審審核後認聲
    請為正當，依刑事訴訟法第477條第1項及刑法第53條、第51
    條第5款規定，裁定其應執行有期徒刑一年六月。
二、抗告意旨略以：受刑人除原裁定定應執行刑之三罪之外，另
    有一違反毒品危害防制條例案件（執行案號：99年執字1252
    號）經臺灣板橋地方法院判處有期徒刑九月確定，該案犯罪
    日期為98年7月25日，亦為裁定書附表編號1判決確定前之犯
    罪，請調卷詳查，在不違反比例原則下，重新審正裁定云云
    。
三、按數罪併罰，以行為人在判決確定前犯數罪者為要件，始得
    由該案犯罪事實最後判決之法院定其應執行之刑，刑法第50
    條、刑事訴訟法第477條第1項分別定有明文。復按數罪之宣
    告刑出於二以上之科刑判決而得併合處罰定其應執行刑者，
    以該數罪俱係在首先確定之科刑判決確定前所犯者為限；若
    其中某罪之犯罪時間已在首先確定之科刑判決確定之後，縱
    令係在其次確定之科刑判決確定之前，因其與首先確定之科
    刑判決確定前所犯之罪，已不合數罪併罰之規定，自無從合
    併定其應執行刑，而應單獨執行（最高法院29年抗字第62號
    判例可資參照）。查本件受刑人甲○○犯如附表所示各罪，
    先後經臺灣板橋地方法院判決科刑確定在案（詳如附表所載
    ），惟受刑人另於98年9月16日犯施用第一級毒品罪，經臺
    灣板橋地方法院於98年12月14日以98年度訴字第4152號刑事
    判決判處有期徒刑九月，並於99年1月17日確定，嗣經臺灣
    板橋地方院檢察署以99年度執字第1252號案執行，則受刑人
    於該案之犯罪日期為98年9月16日，顯係在如附表首先確定
    之科刑判決，即受刑人所犯如附表編號1所示之罪判決確定
    日98年8月20日之後，有各該判決書及臺灣高等法院被告前
    案紀錄表在卷可考，揆諸前開判例意旨，自不能就受刑人經
    臺灣板橋地方法院98年度訴字第4152號刑事判決確定部分（
    執行案號：臺灣板橋地方院檢察署99年度執字第1252號案）
    ，與附表編號1至3所示之罪合併定應執行刑。
四、綜上，原審就抗告人所犯附表編號1至3所示各罪所處之刑定
    應執行刑有期徒刑一年六月，經核於法尚無不合，抗告人執
    上開抗告意旨指摘原審裁定不當，並無理由，應予駁回。
據上論斷，應依刑事訴訟法第412 條，裁定如主文。
中    華    民    國    99    年    4     月    29    日
                  刑事第二十三庭審判長法  官  許宗和
                                      法  官  潘進柳
                                      法  官  林海祥
以上正本證明與原本無異。
如不服本裁定，應於收受送達後五日內向本院提出再抗告狀。
                                      書記官  林淑貞
中    華    民    國    99    年    4     月    30    日

司法院資訊處製作；財團法人民間司法改革基金會備份。
